pt-PT: Casa e jardim > Artigos para o lar > Artigos de limpeza para o lar > Produtos de limpeza para o lar > Produtos de limpeza e polimento para aço inoxidável: Panos para aço inoxidável; Óleo para aço inoxidável
nl: Huis en tuin > Huishoudelijke benodigdheden > Schoonmaakmiddelen voor het huishouden > Schoonmaakmiddelen voor in huis > Rvs-reinigers en -poetsmiddelen: Conditioneringsdoeken; Conditioneringsolie
sl-SI: Dom in vrt > Gospodinjski pripomočki > Gospodinjska čistila > Gospodinjska čistila > Čistila in loščila za nerjavno jeklo: Krpice za nerjavno jeklo; Olje za nerjavno jeklo
pl: Dom i ogród > Artykuły gospodarstwa domowego > Artykuły domowe do sprzątania > Środki czyszczące do gospodarstwa domowego > Środki do czyszczenia i polerowania stali nierdzewnej: Ściereczki kondycjonujące; Olej kondycjonujący
lt-LT: Namai ir sodas > Namų apyvokos reikmenys > Buitiniai valymo reikmenys > Buitinės valymo priemonės > Nerūdijančio plieno valikliai ir poliravimo priemonės: Blizginimo šluostės; Blizginimo alyva
sv: Hem och trädgård > Hushållsutrustning > Rengöringsutrustning för hushåll > Rengöringsprodukter för hemmet > Rengörings- och polermedel för rostfritt stål: Konditioneringsdukar; Konditioneringsolja
zh-CN: 家居与园艺 > 家居用品 > 家居清洁用品 > 家居清洁产品 > 不锈钢清洁剂/上光剂: 保养布; 保养油
en: Home & Garden > Household Supplies > Household Cleaning Supplies > Household Cleaning Products > Stainless Steel Cleaners & Polishes: Conditioning Cloths; Conditioning Oil
sk-SK: Dom a záhrada > Potreby pre domácnosť > Čistiace prostriedky pre domácnosť > Čistiace prostriedky pre domácnosť > Čistiace prostriedky a leštidlá na nehrdzavejúcu oceľ: Utierky z mikrovlákna; Ošetrujúci olej
zh-TW: 居家和庭園 > 居家生活用品 > 居家清潔用品 > 家用清潔產品 > 不鏽鋼清潔劑/拋光劑: 擦拭布; 保養油
cs: Dům a zahrada > Potřeby pro domácnosti > Čisticí potřeby pro domácnost > Čisticí produkty pro domácnost > Čističe a politury na nerezovou ocel: Ošetřující utěrky; Ošetřující olej
pt-BR: Casa e jardim > Suprimentos domésticos > Materiais para limpeza doméstica > Produtos para limpeza doméstica > Limpadores e polidores para aço inoxidável: Panos de condicionamento; Óleo de condicionamento
th: บ้านและสวน > อุปกรณ์ใช้ในบ้าน > อุปกรณ์ทำความสะอาดในบ้าน > ผลิตภัณฑ์ทำความสะอาดบ้าน > สารทำความสะอาดและขัดเงาเหล็กกล้าไร้สนิม: ผ้าขัดปรับสภาพ; น้ำมันปรับสภาพ
ru: Дом и сад > Хозяйственные товары > Бытовые чистящие средства и инвентарь для уборки > Бытовые чистящие средства > Средства для чистки и полировки нержавеющей стали: Салфетки для поверхностей из нержавеющей стали; Масло для поверхностей из нержавеющей стали
nb: Hjem og hage > Husholdningsartikler > Rengjøringsmidler for husbruk > Rengjøringsprodukter for hjemmebruk > Rengjørings- og poleringsmidler for rustfritt stål: Hudpleiende kluter; Hudpleiende oljer
vi: Nhà và vườn > Sản phẩm gia dụng > Dụng cụ lau dọn gia dụng > Sản phẩm lau rửa gia dụng > Nước tẩy rửa và đánh bóng xoong nồi: Vải xử lý; Dầu dưỡng
ko: 가정/원예 용품 > 생활용품 > 가정용 청소물품 > 가정용 세제 > 스테인리스 세정제/광택제: 전용 타월; 컨디셔닝 오일
fi: Koti ja puutarha > Kotitaloustarvikkeet > Siivoustarvikkeet > Kodin siivoustuotteet > Ruostumattoman teräksen puhdistus- ja kiillotusaineet: Hoitoliinat; Hoitoöljy
it: Casa e giardino > Forniture domestiche > Articoli pulizia casa > Prodotti pulizia casa > Prodotti per pulizia e lucidatura di acciaio inossidabile: Panni per la pulizia; Olio per la pulizia
de: Heim & Garten > Haushaltsbedarf > Reinigungsutensilien > Haushaltsreiniger > Edelstahlreiniger & -polituren: Pflegetücher; Pflegeöl
da: Hjem og have > Husholdningsartikler > Rengøringsmidler > Rengøringsartikler > Rengøring og polering af rustfrit stål: Konditioneringsklude; Konditioneringsolie
ja: ホーム・ガーデン > 日用品 > 掃除用品 > 家庭用洗剤 > ステンレスクリーナー・ポリッシュ: コンディショニングクロス; コンディショニングオイル
hu: Otthon és kert > Háztartási kellékek > Háztartási tisztítókellékek > Háztartási tisztítótermékek > Rozsdamentesacél-tisztítók és fényezők: Kondicionáló törlőkendők; Kondicionáló olaj
tr: Ev ve Bahçe > Ev Sarf Malzemeleri > Ev Temizlik Malzemeleri > Ev Temizlik Ürünleri > Paslanmaz Çelik Temizleyiciler ve Parlatıcılar: Bakım Bezleri; Bakım Yağı
bg-BG: Дом и градина > Битови консумативи > Домакински почистващи консумативи > Домакински почистващи продукти > Препарати за почистване и полиране на неръждаема стомана: Омекотяващи кърпи; Омекотяващо масло
fr: Maison et jardin > Produits ménagers > Nettoyage maison > Produits de nettoyage pour la maison > Produits d’entretien et de polissage de l’acier inoxydable: Chiffons de conditionnement; Huiles de conditionnement
hr-HR: Dom i vrt > Potrepštine za kućanstvo > Oprema za čišćenje kućanstva > Sredstva za čišćenje kućanstva > Sredstva za čišćenje i poliranje nehrđajućeg čelika: Krpe za njegu; Ulje za njegu
el: Σπίτι & κήπος > Είδη οικιακής χρήσης > Είδη καθαρισμού οικίας > Προϊόντα καθαρισμού οικίας > Καθαριστικά & γυαλιστικά από ανοξείδωτο χάλυβα: Πανιά περιποίησης; Λάδι περιποίησης
es: Casa y jardín > Productos del hogar > Productos de limpieza para el hogar > Productos para limpieza del hogar > Limpiadores y abrillantadores para acero inoxidable: Paños acondicionadores; Aceite acondicionador
ro-RO: Casă și grădină > Produse de uz casnic > Produse de curățare pentru casă > Produse de curățenie pentru casă > Produse de curățat și lustruit oțel inoxidabil: Lavete pentru întreținere; Ulei pentru întreținere